臺灣桃園地方法院刑事判決
111年度審侵訴字第49號
公  訴  人  臺灣桃園地方檢察署檢察官凌于琇
被      告  張世明




上列被告因妨害性自主罪案件，經檢察官提起公訴（111年度偵
字第8101號），被告於準備程序中就被訴事實為有罪之陳述，經
本院告知簡式審判程序意旨，並聽取當事人之意見後，本院合議
庭裁定改由受命法官獨任依簡式審判程序審理，判決如下：
    主  文
甲○○對於十四歲以上未滿十六歲之女子為性交，共十罪，均累犯
，各處有期徒刑二月。應執行有期徒刑六月。
    事實及理由
一、犯罪事實：甲○○於民國110年6月間某日結識代號AE000-A111
    043號之未成年女子（95年8月生，真實姓名年籍詳卷，下稱
    A女），2人自110年7月間某日開始交往。甲○○明知A女為15
    歲之少女，基於對14歲以上未滿16歲之女子為性交之犯意，
    於110年7月間某日起至111年1月20日止，分別在桃園市復興
    區A女大伯住處及A女住處，以陰莖插入A女陰道之方式，與A
    女為性交行為10次。嗣A女懷孕並於111年3月21日產下一子
    而查悉上情。
二、證據名稱：
　㈠被告甲○○分別於警詢、檢察官訊問、本院準備程序及審理
    中之自白。
  ㈡證人即被害人A女於警詢、檢察官訊問之陳述。
  ㈢性侵害案件通報表、A女真實姓名代號對照表、A女己身一親
    等資料查詢結果。
三、論罪科刑：
　㈠核被告所為，均係犯刑法第227條第3項之對於14歲以上未滿1
    6歲之女子為性交罪。又本罪係對被害人為未滿16歲之少年
    所設之特別處罰規定，自無再適用兒童及少年福利與權益保
    障法加重其刑之必要。
　㈡按性交行為之目的係在滿足性慾，則行為人於遂行性交犯行
    後，其滿足性慾之目的即已實現，犯罪即為完成。倘嗣後再
    度對被害人為另1次性交行為，顯係另行起意而為，而非基
    於侵害同一法益之單一犯意所為之接續舉動。查被告先後於
    上揭時地，對A女遂行性交行為計10次而犯10罪間，犯意各
    別、行為互殊，應予分論併罰。
　㈢被告前於109年間因酒後駕車之公共危險案件，經本院以109
    年度壢交簡字第2781號判決處有期徒刑2月確定，於110年9
    月14日易科罰金執行完畢，有臺灣高等法院被告前案紀錄表
    可按，且為被告不爭執，其於5年以內故意再犯本件有期徒
    刑以上之罪，固為累犯，然被告前案所犯罪名與本案之罪質
    顯然不同，尚難認其有特別惡性或對刑罰反應力薄弱之情形
    ，爰裁量不依刑法第47條第1項規定加重其最低本刑。
　㈣爰審酌被告犯後始終坦承罪行且配合調查，顯有悔意，並認
    領其與A女所生之子及協議共同行使負擔其權利義務，有被
    告個人戶籍資料可稽，經慎重斟酌A女及社工於本院表示之
    意見，為使A女及其幼子能受被告經濟扶助及照顧，本院認
    不宜量處過重之刑，兼衡以被告之犯罪動機、情節及所生危
    害暨其生活及經濟狀況、素行、年紀及智識程度等一切情狀
    ，分別量處如主文所示之刑，並定其應執行之刑。
四、應依刑事訴訟法第273條之1第1項、第299條第1項前段、第3
    10條之2、第454條第1項，判決如主文。
五、如不服本判決應於收受判決後20日內向本院提出上訴書狀，
    並應敘述具體理由。其未敘述上訴理由者，應於上訴期間屆
    滿後20日內向本院補提理由書（均須按他造當事人之人數附
    繕本）「切勿逕送上級法院」。
本案經檢察官陳淑蓉到庭執行職務。
中　　華　　民　　國　　111 　年　　10　　月　　27　　日
                  刑事審查庭  法  官 馮浩庭
以上正本證明與原本無異。
如不服本判決應於收受判決後20日內向本院提出上訴書狀，並應
敘述具體理由。其未敘述上訴理由者，應於上訴期間屆滿後20日
內向本院補提理由書（均須按他造當事人之人數附繕本）「切勿
逕送上級法院」。
                              書記官  張怡婷
中　　華　　民　　國　　111 　年　　10　　月　　28　　日
附錄本案論罪科刑法條：　
中華民國刑法第227 條
對於未滿14歲之男女為性交者，處3 年以上10年以下有期徒刑。
對於未滿14歲之男女為猥褻之行為者，處6 月以上5 年以下有期
徒刑。
對於14歲以上未滿16歲之男女為性交者，處7 年以下有期徒刑。
對於14歲以上未滿16歲之男女為猥褻之行為者，處3 年以下有期
徒刑。
第1項、第3項之未遂犯罰之。